臺灣高雄地方法院刑事判決　　　　　　　　　　　　九十一年度易字第三四六號
　　公　訴　人　臺灣高雄地方法院檢察署檢察官
　　被　　　告　乙○○
右列被告因竊盜案件，經檢察官聲請簡易判決處刑（九十一年度偵字第一九二九八號
），本院認不宜以簡易判決處刑（九十一年度簡字第六六二號），改依通常程序處理
，判決如左：
    主  文
乙○○毀越安全設備竊盜，處有期徒刑陸月，如易科罰金，以參佰元（即新台幣玖佰
元）折算壹日，緩刑參年，緩刑期內付保護管束。
    事  實
一、乙○○於民國九十一年八月三十日凌晨一時四十分許，騎乘其妻黃倪月惠所有之
    車牌號碼ＰＷＺ─一三○號重型機車，至設於高雄縣大社鄉○○村○○路五二一
    之四號之「森山綠化事業有限公司」（下稱森山公司）前，見森山公司前由黑布
    圍籬所圍繞之花園內（非屬建築物）擺有各式盆栽，竟基於意圖為自己不法所有
    之竊盜犯意，將機車停妥後，即由作為防盜用途之該黑布圍籬空隙鑽入，進入該
    花園內竊取如附表所示之盆栽得手，並將之搬出該圍籬外，置放於上開機車上。
    嗣乙○○正欲騎車離開之際，經警當場查獲。
二、案經森山公司訴由高雄縣警察局仁武分局報告台灣高雄地方法院檢察署檢察官偵
    查而聲請簡易判決處刑。
    理  由
一、右揭犯罪事實，業據被告乙○○於警詢、偵查及本院審理時均坦承不諱；又如附
    表所示之盆栽確於右揭時、地遭竊之事實，亦經告訴代理人甲○○於警詢中指述
    綦詳，且核與發還告訴代理人甲○○保管之盆栽相符，有贓物認領保管單乙紙在
    卷可稽；復有被告騎乘機車於右揭時、地行竊，經警當場查獲逮捕之照片八幀附
    卷可憑。綜上各項證據資料以觀，事證應屬明確，被告犯行應堪認定。
二、查圍繞於右揭花園周圍之黑布圍籬，乃係為禁止他人擅自進入，作為防止他人盜
    取花園內盆栽之用，具有防盜之用途，應堪認屬安全設備。被告由該黑布圍籬空
    隙鑽入該花園內行竊，乃係踰越安全設備而為竊盜，核其所為，係犯刑法第三百
    二十一條第一項第二款毀越安全設備竊盜罪。公訴意旨認被告僅係犯刑法第三百
    二十條第一項普通竊盜罪，容有未洽，惟起訴之基本事實相同，爰依法變更起訴
    法條。本院審酌被告於深夜凌晨之際，乘他人未能注意而踰越安全設備，竊取如
    附表所示之盆栽，其行為除造成他人財物之損失外，更將使他人深感治安敗壞，
    並增生內心之不安全感，被告所犯自應受有相當程度之非難；惟審酌被告所竊取
    之盆栽數量雖多，但價值合計僅約新台幣（下同）七千零九十元，業據告訴代理
    人甲○○於警詢中陳明在卷（參見警詢卷第三頁背面），且被告甫於竊得之際，
    即遭警當場查獲，上開盆栽大多均已發還告訴代理人甲○○保管，被告犯行所生
    之實際損害應屬非鉅；再被告於犯後即能坦承犯行，亦與告訴人於同年九月十七
    日經調解成立，被告業已賠償告訴人七千元，有高雄縣大社鄉調解委員會調解書
    乙份在卷可佐，足見被告盡力彌補其所造成之損失之積極心態等一切情狀，量處
    如主文所示之刑，併諭知易科罰金之折算標準。再者，被告前因肅清煙毒條例案
    件，經法院判處有期徒刑四年，並於八十五年十一月六日因縮短刑期且假釋期滿
    未經撤銷，其刑以已執行完畢論。被告於執行完畢後，五年以內未曾受有期徒刑
    以上刑之宣告，此有本院被告院內索引卡紀錄表、台灣高等法院被告全國前案紀
    錄表及刑案資料查註紀錄表各乙份在卷可按。本院考量被告所造成之實際損害容
    非過鉅，且與告訴人達成調解並已賠償其所受損失，業如前述，而於犯後即能坦
    承犯行，並於本院審理時一再陳明知錯等語，足見被告尚有悔改之心，應知所警
    惕；復考量被告現患有肝硬化併食道靜瘤出血之重大傷病，有中央健保局核發之
    重大傷病免自行負擔證明卡乙份附卷足憑，其身體狀況容不適宜遽處以入監服刑
    。故本院認尚無逕對被告施以短期自由刑之必要，自應先賦予被告非在監之社會
    處遇以期其能有效回歸社會，故上開對被告宣告之刑，以暫不執行為適當，爰諭
    知如主文所示之緩刑，並在緩刑期內將被告付保護管束，以啟自新。
三、至公訴意旨另以：被告擅入附連圍繞森山公司建築物之花園內行竊，核其所為，
    尚涉有刑法第三百零六條第一項「無故侵入他人附連圍繞之土地」罪等語。惟查
    ，被告越入上址行竊，其越入行為固屬刑法第三百零六條第一項無故侵入他人附
    連圍繞土地之犯行，但該行為業已結合於其所犯加重竊盜之罪質中（參照最高法
    院二十七年度上字第一八八七號判例），自僅論以加重竊盜罪即可，而無再論以
    「無故侵入他人附連圍繞之土地」罪之理。是公訴意旨認該越入行為與竊盜行為
    係屬牽連犯，容有誤會，附此敘明。
據上論斷，應依刑事訴訟法第四百五十二條、第二百九十九條第一項前段、第三百條
，刑法第三百二十一條第一項第二款、第四十一條第一項、第七十四條第二款、九十
三條第一項，罰金罰鍰提高標準條例第二條，判決如主文。
本案經檢察官蔡麗宜到庭執行職務。
中      華      民      國      九十一      年    十二    月    十六    日
                                臺灣高雄地方法院刑事第七庭
                                    法  官  陳信旗
右為正本，係照原本作成，證明與原本無異。
如不服本判決，應於送達後十日內，向本院提出上訴狀。
                                    書記官  張家榮
中      華      民      國      九十一      年    十二    月    十六    日
┌───────────────────────────────────┐
│附表                                        九十一年度易字第三四○六號│
├───┬────────────────┬────┬─────────┤
│編號  │品名                            │數量    │備註              │
├───┼────────────────┼────┼─────────┤
│一    │鳳梨花                          │二盆    │                  │
├───┼────────────────┼────┼─────────┤
│二    │桔仔                            │二盆    │                  │
├───┼────────────────┼────┼─────────┤
│三    │金錢樹                          │三盆    │                  │
├───┼────────────────┼────┼─────────┤
│四    │大王仙丹                        │五盆    │                  │
├───┼────────────────┼────┼─────────┤
│五    │紅竹葉                          │二盆    │                  │
├───┼────────────────┼────┼─────────┤
│六    │文旦                            │二盆    │                  │
├───┼────────────────┼────┼─────────┤
│七    │火鶴                            │二盆    │                  │
├───┼────────────────┼────┼─────────┤
│八    │扶桑                            │三盆    │                  │
├───┼────────────────┼────┼─────────┤
│九    │迷茶香                          │二盆    │                  │
└───┴────────────────┴────┴─────────┘
附錄本案論罪科刑法條全文：
刑法第三百二十一條
    犯竊盜罪而有左列情形之一者，處六月以上、五年以下有期徒刑：
        一、於夜間侵入住宅或有人居住之建築物、船艦或隱匿其內而犯之者。
        二、毀越門扇、牆垣或其他安全設備而犯之者。
        三、攜帶兇器而犯之者。
        四、結夥三人以上而犯之者。
        五、乘火災、水災或其他災害之際而犯之者。
        六、在車站或埠頭而犯之者。
    前項之未遂犯罰之。
